【裁判字號】    98,簡上,35
【裁判日期】    990115
【裁判案由】    傷害
【裁判全文】
臺灣臺東地方法院刑事判決              98年度簡上字第35號
上  訴  人
即  被  告  甲○○
上列上訴人即被告因傷害案件，不服本院98年度東簡字第398號
中華民國98年11月5日第一審簡易判決（起訴案號：臺灣臺東地
方法院檢察署98年度偵字第1351號），提起上訴，本院管轄之第
二審合議庭判決如下：
    主  文
上訴駁回。
甲○○緩刑貳年。
    犯罪事實
一、甲○○於民國98年6月14日凌晨4時許，在臺東縣臺東市○○
    里○○路○段442號之「全家便利商店」撥打公用電話時，見
    謝明宏、陳沛筠坐在「全家便利商店」前聊天，因故與謝明
    發生口角，竟基於普通傷害之犯意，以徒手及持手電筒等方
    式，毆打謝明宏，致謝明宏受有頭頂挫傷、左肘挫傷、左膝
    挫傷、右膝擦傷、左足擦傷、腦水腫、疑似腦出血等傷害。
二、案經謝明宏訴由臺東縣警察局臺東分局報告臺灣臺東地方法
    院檢察署檢察官偵查後起訴，聲請以簡易判決處刑。
    理  由
一、證據能力部分：按被告以外之人於審判外之言詞或書面陳述
    （即學理上所稱之「傳聞證據」），除法律有規定者外，不
    得作為證據（即學理上所稱之「傳聞法則」）。刑事訴訟法
    第159條第1項固有明文。惟按被告以外之人於審判外之陳述
    ，雖不符刑事訴訟法第159條之1至之4之規定，而經當事人
    於審判程序同意作為證據，法院審酌該言詞陳述或書面陳述
    作成時之情況，認為適當者，亦得為證據；當事人、代理人
    或辯護人於法院調查證據時，知有第159條第1項不得為證據
    之情形，而未於言詞辯論終結前聲明異議者，視為有前項之
    同意，刑事訴訟法第159條之5定有明文。查本案以下所引用
    之被告以外之人於審判外之陳述，被告甲○○於本院審理中
    均表示同意作為本案證據使用，且迄於言詞辯論終結前，亦
    未就本院所調查之證據資料主張有刑事訴訟法第159條第1項
    不得為證據之情形，本院審酌該證據作成之情況，認均無不
    適當情事，依刑事訴訟法第159條之5第2項之規定，均有證
    據能力，合先敘明。
二、上訴意旨略以：上訴人即被告業已與告訴人謝明宏達成和解
    ，而刑法第277條第1項之傷害罪係告訴乃論之罪，請求撤銷
    原判決，更為無罪之諭知等語，並執被告與告訴人謝明宏98
    年10月31日所簽立之和解書1紙為證。
三、訊據上訴人即被告甲○○就上揭犯罪事實於本院審理中坦承
    不諱，並有證人即告訴人謝明宏警詢及偵查中之筆錄、證人
    陳沛筠之警詢筆錄在卷可稽，復有衛生署臺東醫院傷害診斷
    證明書1紙、現場照片4張附卷可證，核與被告自白相符，應
    堪採信。
四、復查:按告訴乃論之罪，告訴人於第一審辯論終結前，得撤
    回其告訴，刑事訴訟法第238條第1項定有明文。查被告甲○
    ○雖於98年10月31日與告訴人謝明宏達成和解，惟告訴人謝
    明宏直至原審判決宣示日當日，即98年11月5日前，並未向
    原審遞交撤回告訴狀，俟被告收受原審判決後，始帶同告訴
    人謝明宏前往本院洽詢撤回告訴事宜，業據被告於本院審理
    中所自陳(見本院卷第19頁)，是告訴人謝明宏既未於原審判
    決宣示前撤回告訴，原審亦無他法可得知被告與告訴人業已
    達成和解，縱告訴人於原審判決後，欲向原審撤回告訴，亦
    不符刑事訴訟法第238條第1項之規定，則原審依據卷內相關
    事證，而予被告實體上之有罪判決，尚難認有不當。另原審
    以刑事訴訟法第449條第1項前段、第3項、第454條第2項，
    刑法第277條第1項、第41條第1項前段，刑法施行法第1條之
    1 第1項、第2項前段等規定，並審酌被告之素行、品行、犯
    罪之動機、目的、手段、所生危害、犯後坦承犯行等一切情
    狀，量處有期徒刑2月，並諭知易科罰金之折算標準，經核
    其認事用法，並無違誤，量刑仍屬妥適。且被告用以傷害告
    訴人之手電筒亦已滅失，業據被告於本院審理中所自陳，原
    審為免將來執行困難，而不另為沒收之諭知，亦屬適當。綜
    上所述，本件上訴人之上訴為無理由，應予駁回。
五、又按法律經修正，若無論依修正前或修正後之規定，其構成
    要件及法律效果均相同者，即無有利或不利之情形，參之最
    高法院97年4月22日97年度第2次刑事庭會議決議意旨，即無
    庸為新舊法之比較。另參酌最高法院97年11月7日97年度第
    21次刑事庭會議決議意旨，就無庸為新舊法比較之情形，縱
    其適用欠妥當，惟無論適用行為時法或裁判時法，因結果並
    無不同，對判決不生影響，上訴審亦毋庸撤銷改判。查刑法
    第41條業於98年12月30日修正公布，已於99年1月1日生效，
    然就刑法第41條第1項之構成要件及法律效果，皆未修正改
    變，原審之宣告刑既未逾6月，無論依修正前或修正後之刑
    法第41條第1項易科罰金之規定，皆得以新臺幣1,000元、
    2,000元或3,000元折算1日，易科罰金。是原審判決雖未及
    就刑法第41條第1項為新舊法比較，惟依照上開決議意旨，
    本件無論適用行為時法或裁判時法，其結果並無不同，對原
    審判決亦不生影響，本院亦無庸就原審判決予以撤銷改判，
    併此敘明。
六、末查，被告未曾因故意犯罪受有期徒刑以上刑之宣告，此亦
    有臺灣高等法院被告全國前案紀錄表附卷足稽。本院審酌被
    告已與告訴人達成和解，經此偵、審程序，當知所警惕，信
    無再犯之虞，有和解書影本1紙在卷可佐，且公訴人亦於本
    院審理中建請本院為緩刑之諭知，應認前開所宣告之刑以暫
    不執行為適當，爰依刑法第74條第1項第1款之規定，併諭知
    緩刑2年，以啟自新。
據上論斷，應依刑事訴訟法第455條之1第1 項、第3項、第368條
，刑法第74條第1項第1款，判決如主文。
本案經檢察官乙○○到庭執行職務。
中    華    民    國    99    年    1     月    15    日
                  刑事第二庭審判長法  官  李水源
                                  法  官  蔡慧雯
                                  法  官  林拔群
以上正本證明與原本無異。
本件不得上訴。
中    華    民    國    99    年    1     月    15    日
                                  書記官  廖偉志
附錄本案論罪科刑法條全文：
刑法第277 條第1 項
傷害人之身體或健康者，處 3 年以下有期徒刑、拘役或 1 千元
以下罰金。


司法院資訊處製作；財團法人民間司法改革基金會備份。
